【裁判字號】    97,易,2153
【裁判日期】    970826
【裁判案由】    竊盜
【裁判全文】
臺灣板橋地方法院刑事判決              97年度易字第2153號
公  訴  人  臺灣板橋地方法院檢察署檢察官
被      告  乙○○
                    國民
            甲○○
上列被告因竊盜案件，經檢察官提起公訴（97年度偵字第17808
號），本院於準備程序進行中，被告就被訴事實為有罪之陳述，
經告知被告簡式審判程序之旨，並聽取當事人之意見後，裁定進
行簡式審判程序判決如下：
    主  文
乙○○共同踰越安全設備竊盜，累犯，處有期徒刑玖月。
甲○○共同踰越安全設備竊盜，累犯，處有期徒刑玖月。
    事  實
一、乙○○於民國81年間，因違反肅清煙毒條例等案件，經臺灣
    臺南地方法院以81年度訴字第1705號判處應執行有期徒刑4
    年8 月確定。於82年間，因竊盜案件，經臺灣臺南地方法院
    以82年度易字第1153號判處有期徒刑5 月確定，上開二罪經
    定應執行刑為有期徒刑5 年確定，入監服刑後，嗣於83年10
    月8日縮短刑期假釋出監，嗣經撤銷假釋，應執行殘刑3年12
    日。84年間，因違反肅清煙毒條例等案件，經臺灣臺南地方
    法院以84年度訴字第520 號判處應執行有期徒刑3年7月確定
    。同年間，因過失傷害案件，經同法院以84年度交易字第15
    9號判處有期徒刑2月確定，上開二罪經定應執行刑為有期徒
    刑3年8月確定。復因違反肅清煙毒條例等案件，經臺灣臺南
    地方法院以84年度訴字第1629號判處應執行有期徒刑3年7月
    確定。又因偽造文書案件，經同法院以84年度訴字第1457號
    判處有期徒刑10月確定，上開各罪於上開經撤銷假釋應執行
    之殘刑3 年又12日縮刑期滿後接續執行，嗣於95年6 月6 日
    假釋縮刑期滿執行完畢。甲○○於88年間，因違反槍砲彈藥
    刀械管制條例案件，經臺灣高等法院以90年度上訴字第1555
    號判處有期徒刑1 年10月確定。於89年間，因竊盜案件，經
    本院以90年度易緝字第17號判處有期徒刑10月確定。於90年
    間，施用毒品案件，經本院以90年度訴字第357 號分別判處
    有期徒刑6 月、有期徒刑8 月，應執行有期徒刑1 年確定。
    於同年間，因偽造文書案件，經本院以90年度訴字第515 號
    判處有期徒刑6 月確定。復因竊盜案件，經本院以90年度易
    字第27 70 號判處有期徒刑10月確定，上開五罪經定應執行
    刑為有期徒刑4 年10月確定，嗣於95年9 月18日假釋縮刑期
    滿執行完畢。詎其二人仍不知檢束慎行，竟共同基於意圖為
    自己不法之所有之犯意聯絡，於97年6 月9 日13時30分許，
    趁無人注意之際，先偕同侵入臺北縣泰山鄉○○路○ 段142
    巷1 弄5 號公寓樓梯間，再推乙○○從樓梯間3 樓窗戶攀爬
    而出，藉由踰越裝設在陽台、屬於安全設備之半開放式鐵窗
    方式，侵入洪麗美位於上址公寓3 樓之住家（侵入住居部分
    ，未據告訴），再徒手竊取洪麗美及其家人所有置放在家中
    之國民身分證1 張、手錶2 只、新臺幣2,878 元、印尼幣10
    ,600 元 、韓幣2,000 元、日幣1,000 元、港幣30元、手提
    包共2 只、皮夾共4 只、錄音機1 台、手鐲共2 只、金戒指
    共3 只、行動電話1 支等財物，而此際甲○○則在樓梯間把
    風俟機通報，渠等得手後旋即逃離現場。嗣於同日晚間18時
    許，乙○○騎乘某輛重型機車搭載甲○○，行經臺北縣新莊
    市○○路與中原路口之交岔路口時，因行跡可疑，為警攔查
    而當場起出上開竊得之物品（均經警發還洪麗美具領），始
    獲悉上情。
二、案經臺北縣政府警察局新莊分局報告臺灣板橋地方法院檢察
    署檢察官偵查起訴。
    理  由
一、上揭事實，業據被告乙○○、甲○○迭於警詢時、檢察官偵
    查中及本院審理時供承不諱，核與被害人洪麗美於警詢時所
    指述之情節相符，並有臺北縣政府警察局新莊分局搜索扣押
    筆錄、扣押物品目錄表各1份、贓物認領保管單1紙、查獲照
    片4張附卷可稽。事證明確，被告之犯行堪以認定。
二、按半開放式鐵窗除具有通風、採光功能外，亦具有防閑作用
    ，屬安全設備之一種。核被告乙○○、甲○○所為均係犯刑
    法第321 條第1 項第2 款之踰越安全設備竊盜罪。被告乙○
    ○與吳奮勇彼此之間，有犯意聯絡及行為分擔，為共同正犯
    。又被告二人均曾受如事實欄所述有期徒刑之執行完畢，此
    有臺灣板橋地方法院檢察署刑案資料查註紀錄表、臺灣高等
    法院被告前案紀錄表在卷可稽，其於5 年以內故意再犯本件
    有期徒刑以上之罪，均為累犯，均應依刑法第47條第1 項規
    定加重其刑。爰審酌被告二人均有上開構成累犯之前科，有
    臺灣高等法院被告前案紀錄表1 份在卷足憑，渠等不思以正
    當方式賺錢謀生，竟意圖不勞而獲，致有本件之犯行，兼衡
    其智識程度、生活狀況，被告犯罪之動機、目的、手段、次
    數、其中洪麗美所有之身分證、手錶、手提包、皮夾及現金
    等竊得之財物業已發還被害人（有上開贓物認領保管單1 紙
    附卷可稽）、犯罪所生之危害、被告犯罪後均坦承全部犯行
    之態度等一切情狀，分別量處如主文所示之刑，以示懲儆。
據上論斷，應依刑事訴訟法第273條之1第1項、第299條第1 項前
段、刑法第28條、第321條第1項第2款、第47條第1項，判決如主
文。
本案經檢察官黃佳權到庭執行職務。
中    華    民    國    97    年    8    月     26    日
                  刑事第二庭    法  官  楊千儀
上列正本證明與原本無異。
如不服本判決，應於判決送達後10日內明上訴理由，向本院提
出上訴狀（應附繕本），上訴於臺灣高等法院。
                                書記官  林美萍
中    華    民    國    97    年    8    月     26    日
附錄本案論罪科刑法條全文
中華民國刑法第321條
犯竊盜罪而有左列情形之一者，處6 月以上、5 年以下有期徒刑
：
一、於夜間侵入住宅或有人居住之建築物、船艦或隱匿其內而犯
    之者。
二、毀越門扇、牆垣或其他安全設備而犯之者。
三、攜帶兇器而犯之者。
四、結夥三人以上而犯之者。
五、乘火災、水災或其他災害之際而犯之者。
六、在車站或埠頭而犯之者。
前項之未遂犯罰之。


司法院資訊處製作；財團法人民間司法改革基金會備份。
